【裁判字號】    97,消債更,1527
【裁判日期】    980223
【裁判案由】    更生事件
【裁判全文】
臺灣板橋地方法院民事裁定          97年度消債更字第1527號
聲  請  人  甲○○
代  理  人  李詩楷律師
上列當事人因消費者債務清理事件聲請更生，本院裁定如下：
    主  文
聲請駁回。
聲請費用由聲請人負擔。
    理  由
一、按債務人與金融機構協商成立者，不得聲請更生或清算，但
    因不可歸責於己之事由，致履行顯有重大困難者，不在此限
    ；本條例施行前，債務人依金融主管機關協調成立之中華民
    國銀行公會會員辦理消費金融案件無擔保債務協商機制與金
    融機構成立之協商，準用前項之規定，消費者債務清理條例
    第151條第 5項、第6項分別定有明文。又聲請更生或清算不
    合程式或不備其他要件者，法院應以裁定駁回之，但其情形
    可以補正者，法院應定期間先命補正，復為同條例第 8條所
    明定。
二、本件聲請核其意旨略以：其因有不能清償債務之情事，目前
    債務總金額為新臺幣（下同）0000000 元（包括無擔保債務
    0000000元、保單質借債務0000000元），消費者債務清理條
    例施行前，曾於民國95年間依照中華民國銀行公會會員辦理
    消費金融案件無擔保債務協商機制，與最大債權金融機構國
    泰世華商業銀行股份有限公司達成協商，雙方約定聲請人自
    95年 8月起，分60期，利率9.88%，每月10日以52965元依各
    債權銀行債權金額比例清償各項債務，至全部清償為止，然
    其任職於鼎盛資科股份有限公司每月薪資僅為 49000元，前
    開協商條件應償還之金額高於聲請人每月所得，其後無力負
    擔該協商款，遂於97年4 月10日毀諾前開協議，其毀諾具有
    不可歸責於己事由，懇請裁定開始更生等語。
三、查聲請人前開主張，固據其提出毀諾通知書、財政部臺北市
    國稅局綜合得稅各類所得資料清單、收入切結書為證，惟觀
    諸鼎盛資科股份有限公司函覆聲請人之薪資情形（見卷第76
    至86頁），聲請人97年之收入並未較協商時之收入減少，縱
    聲請人協商時之收入低於協商清償款，惟此係聲請人盱衡其
    個人經濟狀況後，仍願依協商金額履行，並且給付至97年4
    月份，聲請人既無收入減少之情形，又未舉證其於協商成立
    後發生不可歸責於己之事由致履行有重大困難，自不符合消
    費者債務清理條例第151 條第5 項但書之要件，而該欠缺又
    屬無從補正，依上說明，自應駁回其聲請，爰裁定如主文。
中    華    民    國    98    年    2     月    23    日
                  民事第三庭    法      官  陳映如
上為正本係照原本作成
如不服本裁定，應於裁定送達後10日內，以書狀向本院提出抗告
，並繳納抗告費新臺幣1千元
中    華    民    國    98    年    2     月    23    日
                                書  記  官  李錦輝


司法院資訊處製作；財團法人民間司法改革基金會備份。
